# 业绩承诺股份回购和股权转让同时进行是否属于一揽子交易？

提问人：希程臻宝 时间：2019-11-05 06:30:29
A 上市公司 2017 年发行股份及现金收购 B 公司，交易对价 10 亿，其中股份 5 亿，现金 5 亿。约定 2018-2020 年三年的业绩对赌期， 2019 年B 公司业绩下滑该行业前景不乐观，2018-2019 年业绩合计比对赌约定差异较大，A 公司与 B公司达成协议，由 B 公司原股东向 A公司支付业绩补偿，并由B 公司原股东回购 B公司的100%股权。双方约定业绩补偿补偿金额和股权转让款合计为 11 亿元（就是当初的交易对价 10 亿元+ 后续增资 1 亿元），其中业绩补偿款根据计算得出为 7 亿元，股权转让款为3 亿元（ 10 亿-7 亿元）。支付方式为：业绩补偿款为股份回购 6 亿元，现金支付 1 亿元，但由于回购的股份处于受限期间，不能马上办理，但是已经办理了抵押；股权转让款支付分 3 期支付。
疑问：这种情况下属于业绩补偿和股权转让同时进行，并且两项定价是合在一起，相互影响，互为前提，是否属于一揽子交易呢？如实一揽子交易，账务处理上如何进行处理。

回答人：chenyiwei
该事项（A 公司与 B公司达成协议，由 B 公司原股东向 A公司支付业绩补偿，并由 B 公司原股东回购 B 公司的 100% 股权）可以认为是一揽子交易。相关会计处理原则为：
1 、对原持有的B 公司100%股权，应继续纳入合并报表直到处置完毕。期末仍需对商誉和长期股权投资进行减值测试和计提减值准备，且在测算可收回金额时不考虑该项后续达成的一揽子交易协议。
2 、按原业绩对赌和补偿协议中的条款，以及已完成的业绩和预期剩余对赌期间业绩情况，确认相关的或有对价资产和公允价值变动损益。
3 、在标的股权完成交割之日，合并报表层面的处置损益 = 现金对价总额（ 11 亿元）-B 公司净资产在 A 公司合并报表层面的账面价值-原商誉-根据原条款确定的或有对价公允价值。